

SOBRE MÍ

profesional argentino Sov un residiendo en Panamá desde 2017, con más de 10 años de experiencia en la gestión operativa y administrativa dentro del rubro gastronómico. Poseo sólidos conocimientos en informática. tanto en software como en hardware, lo que me permite optimizar procesos y recursos. Actualmente, me encuentro en formación continua en lenguajes de programación como Python, HTML, CSS, además de contar con conocimientos en marketing digital. considero una persona responsable, organizada, proactiva y orientada a resultados. Soy legalmente elegible para trabajar (con permiso de trabajo vigente), honesto y siempre dispuesto a aprender y asumir nuevos desafíos.

CONTACTO

t 507 6456-0263

Marquis Tower-Piso 26-apto

D luisrissopa@gmail.com

DOCUMENTACIÓN

Cédula: E-8-162270

Permiso de Trabajo: 4-3493-

2019 Carnet Verde

Carnet Blanco

JORGE LUIS RISSO PATRÓN

EXPERIENCIA PROFESIONAL

PANAMÁ

Esquina 70 - DondeFederico Bar & Kitchens

Febrero 2024 – agosto 2024

- Salonero
- Coordinador de servicio al cliente
- Supervisor administrativo
- Bartender

Contacto: Marco Cabrera - +507 6143-5821

Grupo Los Pueblos Blu - Coffee & Kitchen

Julio 2023 – diciembre 2023

- Salonero
- Atención al cliente

Contacto: Marianela Fonseca - +507 6674-2665

Grupo Maito (Tacos La Neta-La Neta Caribe-La Milagrosa – La Palma-La Neta Cartagena-Paraíso Cartagena)

Abril 2021 - mayo 2023

- Salonero
- Coordinador de servicio al cliente
- Supervisor general
- Gerente de Locación

Contacto: Carlos Zepeda - +507 6598-5873

Hooch Panama

Octubre 2020 – marzo 2021

- Salonero
- Atención al cliente
- Ventas

Contacto: Juan Ortiz - +507 6572-3107

Comfortable Numb Gastro

Noviembre 2018 - marzo 2020

- Salonero
- Cajero
- Encargado del Restaurante
 Contacto: Douglas Zatarim +507 6347-8993

Ph Luxor Tower

Junio 2018 – diciembre 2019

- Soporte técnico
- Mantenimiento de PC
- Instalación de software

Contacto: Dario Alguibay - +507 6784-7093

CONOCIMIENTOS

- Experiencia en apertura y cierre de caja, asegurando la precisión en la gestión de flujos de efectivo.
- Manejo y supervisión de personal, creación de cronogramas, inventarios y horarios para optimizar el rendimiento del equipo.
- Conocimientos en sistemas de gestión gastronómica como MaxiRent, Micros, PSKloud, Lavu, Marketman e Invu.
- Soporte técnico en software (instalación de programas) y hardware (memoria RAM, discos duros).
- Mantenimiento preventivo y correctivo de equipos informáticos.
- Competencias en Photoshop, After Effects, Office.
- Habilidades en lenguajes de programación: Python, HTML, CSS y JavaScript.

ARGENTINA

Secretaria Legal y Técnica de la Nación Argentina

Febrero 2015 – junio 2017

- Atención, Manteniendo y soporte de tecnología externo
- Atención a proveedores
- Instalación y soporte de hardware y software
- Senior QA Analyst
- Administrador de sistemas

Contacto: Ing. Raúl Tau +54 11 6453-7787 - Rtau@boletinoficial.gov.ar

Pani Deli S.R.L. - Restaurant/Patisserie

Noviembre 2012 - febrero 2014

- Cajero
- Bartender jefe

Contacto: +549 11 4772 6420 / 4899 2243

FORMACIÓN

INGENIERÍA EN SISTEMAS DE INFORMACIÓN-UNIVERSIDAD LATINA DE PANAMÁ

Abril 2019 - marzo 2020

INGLÉS - NLC "Natural Learning Corporation"

2006 - 2007

CHEF INTERNACIONAL - INSTITUTO EDUCATIVO ARGENTINO

Marzo 2002 – diciembre 2003

IDIOMAS

Inglés: Medio

Español: Nativo

REFERENCIAS

Gabriel García Salum

Abogado

+507-6236 0680

Ausberto Rosas Rodríguez

Abogado

+507 6090 4828